【裁判字號】    92,上重訴,7
【裁判日期】    920630
【裁判案由】    違反毒品危害防制條例等
【裁判全文】
臺灣高等法院高雄分院刑事判決                      九十二年度上重訴字第七號
    上  訴  人
    即  被  告  甲○○
    指定辯護人  本院公設辯護人  孫妙岑
右上訴人因違反毒品危防制條例等案件，不服臺灣高雄地方法院九十二年度重訴字第
二０號中華民國九十二年四月七日第一審判決（起訴案號：臺灣高雄地方法院檢察署
九十一年度偵字第二七六三四號），提起上訴，本院判決如左：
      主  文
上訴駁回。
      事  實
一甲○○明知海洛因為毒品，且經行政院公告列為管制進口之物品，因積欠綽號「阿
  春」之黃寶誠（經檢察官通緝中）新臺幣（下同）十四萬元之債務，於九十一年十
  一月間竟與黃寶誠共同基於運輸及私運進口管制物品第一級毒品海洛因之犯意聯絡
  ，同意以二十萬元代價（其中十四萬元扣抵上開債務），共謀由甲○○出面前往泰
  國，受領黃寶誠已取得之第一級毒品海洛因後，再私運入境臺灣，黃寶誠另出資委
  託不知情之西螺旅行社（設於雲林縣西螺鎮市○○里二十七號）職員張美莉，
  為甲○○辦理護照、簽證、購買機票，黃寶誠並於同年十二月二十三日在其雲林縣
  西螺鎮住處，將護照、機票及旅費二萬三千元交付甲○○，甲○○則於九十一年十
  二月二十四日（起訴書誤載為十一月二十四日）搭乘中華航空公司ＣＩ六四七（起
  訴書誤載為六四八）號班次出境，前往泰國曼谷，並投宿於飯店內，嗣經黃寶誠聯
  絡不詳姓名之泰國成年男子，於九十一年十二月二十九日下午一時許，持禮盒包裝
  之第一級毒品海洛因磚六塊（合計淨重二千零七十四點八八公克，包裝共重五十二
  點五八公克）交付予甲○○，甲○○旋將之敲碎，並在泰國當地購買塑膠袋與膠帶
  ，自行分裝成十九包，再以塑膠袋及膠帶將前開十九包海洛因綑綁夾藏於其身體之
  腰部、大腿、小腿、及鞋內，並於九十一年十二月二十九日，自泰國曼谷搭乘中華
  航空公司ＣＩ六四八號班次回臺。嗣於同年十二月二十九日下午十一時二十九分許
  ，夾帶毒品海洛因入境我國高雄市小港國際機場，於入境檢查室，當場為員警於甲
  ○○之身上之腰部、大腿、小腿、及鞋底內查獲前開夾藏之第一級毒品海洛因十九
  包。
二案經內政部警政署航空警察局高雄分局移送臺灣高雄地方法院檢察署檢察官偵查起
  訴。
      理  由
一右揭事實，業據被告甲○○於警詢（見警卷第一頁反面至第七頁、偵查卷第十七頁
  至第十八頁）、偵訊（見偵查卷第八頁、第十四頁至第十五頁）、原審（見原審卷
  第十一頁至第十二頁、第二十八頁至第三十頁、第四十二頁至第四十五頁），及本
  院審理中（見本院卷第三十六頁至第三十九頁、第五十三頁至第五十七頁）坦承不
  諱，核與證人即於右揭時地，查獲被告夾帶毒品入境之航空警察局高雄分局安檢一
  分隊警員陳隆俊結證稱：被告於十二月二十九日飛機，伊發覺被告神態很緊張，所
  以將他引導到紅線五線檢查台抽檢，抽檢時碰觸發現他的腰際有不明物品，就請他
  將衣服掀開，發現他的腰部有綑壹條黃色腰帶，發現此情況就請海關人員請他入搜
  身室，伊也一起進入，當場請他將衣服、褲子脫掉，連同他的鞋子內也有部分不明
  藥物，伊用毒品檢驗測劑發現是毒品海洛因等語（見本院卷第三十七頁至第三十八
  頁）相符。且證人即代辦被告出國旅遊手續之張美莉於警詢中亦證述：於九十一年
  十一月十四日黃寶誠拿甲○○之身分證及相片二張、退伍令至西螺旅行社辦理護照
  ，‧大約十一月底來拿並付來回曼谷機票、護照，及給付簽證暨機票費用後離去，
  ‧十二月二十三日委託伊代定甲○○同月二十四日前往曼谷之機位，回程為十二月
  二十八日等語（見警卷第九頁反面）。此外，復有被告入出境查詢結果資料（見本
  院卷第二十三頁）、警員陳隆俊報告、高雄關稅局扣押貨物收據及搜索筆錄、內政
  部警政署航空警察局高雄分局扣押筆錄、扣押物品目錄表、被告護照影本等各一份
  、扣押物照片二十幀（見警卷第十三頁、第十五頁至第十九頁、第二十一頁至第二
  十五頁、第二十六頁）、夾藏之物品十九包及綑綁用塑膠帶一包在卷足稽。又現場
  查獲前開物品十九包，經送請法務部調查局以化學呈色法及氣相層析質譜儀分析法
  鑑定結果，該十九包白色粉末均含有第一級毒品海洛因成分（合計淨重二千零七十
  四點八八公克，包裝重五十二點五八公克，平均純度為百分之八十六，純質淨重為
  一千七百八十四點四零公克）一節，並有法務部調查局九十二年二月七日調科壹字
  第二二○○一四六二九號號鑑定通知書一紙附卷可稽（見偵查卷第六頁），足見被
  告上開自白與黃寶誠以二十萬元代價合意自泰國夾帶毒品海洛因入境臺灣等語，與
  事實相符，自堪採為其有罪認定之證據。本件事證明確，被告甲○○運輸且私運管
  制物品第一級毒品海洛因之犯行洵堪認定。
二按海洛因為毒品危害防制條例第二條第二項第一款所列第一級毒品，且經行政院依
  懲治走私條例第二條第四項法律授權公告毒品危害防制條例所列毒品屬甲項管制進
  出口物品，不限其數額，均不得私運進出口。核被告甲○○自泰國運輸且私運進口
  第一級毒品海洛因之行為，係犯毒品危害防制條例第四條第一項之運輸第一級毒品
  罪及懲治走私條例第二條第一項之私運管制物品進口罪，其持有第一級毒品海洛因
  之低度行為，為其運輸、私運之高度行為所吸收，不另論罪。又其與黃寶誠就上開
  犯行，有犯意聯絡及行為分擔，為共同正犯。再被告甲○○所犯上開運輸第一級毒
  品罪及私運管制物品進口罪二罪間，有一行為而觸犯數罪名之想像競合關係，為想
  像競合犯，應依刑法第五十五條規定，從一較重之運輸第一級毒品罪處斷。
三被告犯罪事證既明，原審法院依據毒品危害防制條例第四條第一項、第十八條第一
  項前段、第十九條第一項，懲治走私條例第二條第一項、第十一條，刑法第十一條
  、第二十八條、第五十五條、第三十七條第一項，並審酌被告甲○○僅因積欠黃寶
  誠十四萬元之債務，明知不法，仍運輸、私運海洛因入境，且運輸之第一級毒品海
  洛因驗後淨重為二千零七十四點八八公克，平均純度為百分之八十六，純質淨重為
  一千七百八十四點四零公克，有上開鑑定通知書可按，數量龐大，若流入市面，勢
  將危害眾多人之身體健康及社會之安寧秩序，對於國家社會秩序之戕害甚鉅，惟念
  及毒品海洛因尚未流入市面造成實際危害，及犯後坦認犯行等一切情狀，量處無期
  徒刑，並依刑法第三十七條第一項規定宣告褫奪公權終身。扣案之第一級毒品海洛
  因十九包（合計淨重二千零七十四點八八公克），為查獲之毒品；另上開十九包毒
  品之外包裝（重五十二點五八公克），均因含有毒品海因，而與毒品剝離不易，仍
  應屬違禁物毒品，而均應依毒品危害防制條例第十八條第一項前段規定宣告沒收並
  銷燬之，至鑑驗時所耗用之海洛因，業已滅失，故不另為沒收並銷燬之宣告；又扣
  案之綑綁用塑膠帶一包，為被告甲○○所有，供其犯前開毒品危害防制條例第四條
  第一項之罪所用之物，業據被告甲○○供承在卷（見本院卷第三十九頁），並依同
  條例第十九條第一項宣告沒收。被告甲○○運輸第一級毒品海洛因之代價二十萬元
  ，尚未經被告甲○○實際獲取，爰不另依毒品危害防制條例第十九條為沒收，併同
  時諭知如一部或全部不能沒收時，以其財產抵償之宣告。其認事用法均無違誤，量
  刑亦稱允妥，被告上訴意旨指摘原判決量刑過重，為無理由，應予駁回。
據上論斷，應依刑事訴訟法第三百六十八條，判決如主文。
本案經檢察官林應華到庭執行職務。
中      華      民      國     九十二     年     六     月     三十     日
                              臺灣高等法院高雄分院刑事第二庭
          審判長法官  林正雄
                                        法官  黃壽燕
                                        法官  謝靜雯
右正本證明與原本無異。
如不服本判決應於收受本判決後十日內向本院提出上訴書狀，其未述上訴理由者，
並得於提起上訴後十日內向本院補提理由書狀（均須按他造當事人之人數附繕本)「
切勿逕送上級法院」。
                                      書記官  廖素珍
中      華      民      國     九十二     年     六     月     三十     日
附錄：本判決論罪科刑法條：
毒品危害防制條例第四條第一項：
製造、運輸、販賣第一級毒品者，處死刑或無期徒刑；處無期徒刑者，得併科新台幣
一千萬元以下罰金。
懲治走私條例第二條第一項：
私運管制物品進口、出口逾公告數額者，處七年以下有期徒刑，得併科新臺幣三百萬
元以下罰金。


司法院資訊處製作；財團法人民間司法改革基金會備份。
